【裁判字號】    99,交簡上,17
【裁判日期】    990601
【裁判案由】    過失傷害
【裁判全文】
臺灣屏東地方法院刑事判決            99年度交簡上字第17號
上  訴  人  丙○○
即  被  告
上列上訴人因過失傷害案件，不服本院98年度交簡字第858 號中
華民國99年1 月8 日第一審判決（聲請簡易判決處刑案號：98年
度偵字第7452號），提起上訴，本院管轄之第二審合議庭進行簡
式審判程序，判決如下：
    主  文
原判決撤銷。
丙○○犯過失傷害罪，處拘役壹拾伍日，如易科罰金，以新臺幣
壹仟元折算壹日。
    事  實
一、丙○○於民國98年6 月16日9 時50分許，駕駛車牌號碼D9-6
    551 號自小客車搭載其姊夫，欲自屏東市○○路378 巷口起
    駛進入設有慢車道（聲請簡易判決處刑書誤載為未劃設慢車
    道）之雙向二車道之棒球路而由西向東方向行駛，本應注意
    應在遵行車道內行駛，且依當時情形，並無不能注意之情事
    ，詎丙○○竟疏未注意及此而搶先駛入來車車道內再欲進入
    遵行車道內行駛，因而未在遵行車道內行駛，適甲○○騎乘
    車牌號碼PFV-293 號重機車，由復興路左轉進入棒球路由東
    向西行駛在該路段之快車道內時，其機車車首撞及丙○○所
    駕駛之自小客車左前車首，致甲○○人車倒地，甲○○因而
    受有臉部多處開放性傷口（鼻部5X3 公分、額部3X0.5 公分
    ）、雙膝部外傷（右膝2X0.5 公分、左膝兩處0.5X0.5 公分
    、1X0.5 公分）等之傷害。丙○○於肇事後，即駕車將甲○
    ○送醫救治，並委託路人報警及委託其姊夫留在現場等候警
    方到場處理，而在未經有偵查權之機關或公務員發覺為犯嫌
    前，即由其姊夫向據報前往現場處理車禍之警員坦承其為車
    禍之肇事者，願接受裁判而自首。
二、案經甲○○訴由屏東縣警察局屏東分局報告臺灣屏東地方法
    院檢察署檢察官偵查後聲請簡易判決處刑。
    理  由
一、本件被告丙○○所犯係刑法第284 條第1 項前段之罪，其係
    死刑、無期徒刑、最輕本刑為3 年以上有期徒刑以外之罪，
    被告於本院審理程序中就被訴事實為有罪之陳述，經告知被
    告簡式審判程序之旨，並聽取檢察官及被告之意見後，本院
    裁定進行簡式審判程序審理，合先敘明。
二、上開犯罪事實，業據被告丙○○於本院審理時坦承不諱，又
    被告駕駛自小客車，在上開時、地，與告訴人甲○○騎乘重
    機車發生碰撞而肇事，致告訴人受有臉部多處開放性傷口（
    鼻部5X3 公分、額部3X0.5 公分）、雙膝部外傷（右膝2X
    0.5 公分、左膝兩處0.5X0.5 公分、1X0.5 公分）等之傷害
    ，亦有復興醫院告訴人之診斷證明書在卷可稽。按汽車在設
    有慢車道之雙向二車道行駛時，應在遵行車道內行駛，道路
    交通安全規則第97條訂有明文，被告未在遵行車道內行駛，
    致與告訴人發生車禍，且肇事地點當時係晴天、道路乾燥及
    有無障礙物之情形，有道路交通事故調查報告表(一)、(二)及現
    場照片等附卷可憑，而並無不能注意之情事，被告所為自有
    過失，且本件車禍經送鑑定，亦認被告有駕車有上開疏失而
    為肇事原因，有臺灣省高屏澎區車輛行車事故鑑委員會鑑定
    意見書附卷可稽。故被告之過失與告訴人所受傷害有相當因
    果關係，被告犯行堪予認定。
三、核被告所為，係犯刑法第284 條第1 項前段之過失傷害罪。
    又被告於肇事後雖未停留現場等候員警到場處理，而係駕車
    將告訴人送醫，但仍委託路人報案並委託其姊夫停留在現場
    等候員警到場處理，於員警據報前往現場處理，尚不知何人
    肇事時，由其所委託之姊夫向處理警員坦承其為肇事者，被
    告其後再前往現場陳述肇事經過並自願接受裁判，業經被告
    所供明，且與到場處理之員警乙○○於本院審理時所證明相
    符（見本院99年5 月18日審判筆錄，本院卷第35、36頁），
    故被告合於刑法自首規定。而被告自首有助於釐清本案之肇
    事責任，爰依刑法第62條前段自首規定減輕其刑。
四、原審因認被告犯罪事證明確，而予以論科，固非無見；惟查
    ：(1)被告符合自首要件，並應減輕其刑，已如上述，原審漏
    未審酌而適用刑法自首規定減輕其刑，尚有未恰；(2)又被告
    於原審判決後，業與告訴人達成民事和解，有本院民事庭和
    解筆錄附卷可憑（見本院卷第15頁），被告已賠償告訴人損
    害，此犯罪後態度，原審量刑時未及考慮，亦有未恰。被告
    上訴指摘原審判決量刑過重，為有理由，應由本院予以撤銷
    改判。
五、爰審酌被告為肇事原因，告訴人無肇事因素，故被告過失情
    節較重，但告訴人所受傷害不重，被告犯後又已與告訴人達
    成民事和解，而盡力賠償告訴人損害，被告又坦承犯行態度
    良好等，及其他一切情狀，量處如主文第2 項所示之刑，並
    審酌被告之身分及經濟情況等，諭知以新臺幣1 千元折算1
    日之易科罰金折算標準，以示懲儆。另被告曾於97年間，傷
    害案件，經本院以97年度簡字第2308號判決判處有期徒刑4
    月，於98年2 月23日確定，有臺灣高等法院被告前案紀錄表
    附卷可稽，故本案不符合緩刑宣告之要件，而不得宣告緩刑
    ，併此敘明。
據上論斷，應依刑事訴訟法第369 條第1 項前段、第364 條、第
299 條第1 項前段、第273 條之1 第1 項，刑法第284 條第1 項
前段、第62條、第41條第1 項前段，刑法施行法第1 條之1 ，判
決如主文。
本案經檢察官潘國威到庭執行職務。
中    華    民    國    99    年     6    月     1    日
                  刑事第三庭  審判長法  官  邱明弘
                                    法  官  陳怡先
                                    法  官  李珮妤
以上正本證明與原本無異。
不得上訴。
中    華    民    國    99    年     6    月     1    日
                                    書記官  溫訓暖
附錄本案論罪科刑法條：
刑法第284條第1項
因過失傷害人者, 處6 月以下有期徒刑、拘役或新臺幣1 萬5 千
元以下罰金, 致重傷者, 處1 年以下有期徒刑、拘役或新臺幣1
萬5 千元以下罰金。

司法院資訊處製作；財團法人民間司法改革基金會備份。
